【裁判字號】    99,事聲,37
【裁判日期】    990811
【裁判案由】    聲明異議
【裁判全文】
臺灣臺南地方法院民事裁定              99年度事聲字第37號
聲  請  人  甲○○
相  對  人  乙○○
上列當事人間因撤銷假扣押事件，聲明異議人不服本院司法事務
官99年5月17日99年度司裁全聲字第54號裁定准許相對人聲請撤
銷假扣押之處分，聲明異議，本院裁定如下：
    主  文
異議駁回。
異議程序費用由異議人負擔。
    理  由
一、按當事人對於司法事務官處理事件所為之終局處分，得於處
    分送達後十日之不變期間內，以書狀向司法事務官提出異議
    。司法事務官認前項異議有理由時，應另為適當之處分。認
    異議為無理由者，應送請法院裁定之。法院認第1項之異議
    為有理由時，應為適當之裁定。認異議為無理由者，應以栽
    定駁回之，民事訴訟法第240條之4定有明文。經查：本院99
    年度司裁全聲字第54 號之撤銷假扣押事件，係由本院司法
    事務官於民國99年5月17日所為之處分，並於99年5月25日送
    達聲明異議人（下稱異議人），此有該處分之裁定及送達證
    書在卷可按，異議人並於99年5月27日聲明異議，亦有異議
    人所提異議狀之收文章在卷可按，嗣經司法事務官認異議無
    理由而送請法院裁定，揆諸前開說明，程序上已符上述要件
    ，應屬適法，此合先敘明。
二、異議意旨略以：兩造間因侵權行為損害賠償事件經鈞院96年
    度訴字第1798號判決確定，駁回原告之訴，惟判決理由第6
    點內容：經核本件訴訟費用額為新台幣（下同）49,510元（
    即第一審裁判費），而原告之請求為一部有理由，一部無理
    由，爰酌定被告應連帶負擔10,000元，其餘由原告負擔，合
    先述明。異議人於接獲判決後，立即發存證信函通知相對人
    給付該筆款項，惟相對人對該存證信函置之不理，異議人遂
    聲請法院予以強制執行。於聲請強制執行時，才驚覺原審法
    院於書狀製作時有所疏漏，主文內容第2項：訴訟費用新台
    幣肆萬玖仟伍佰壹拾元由原告負擔·與判決理由第6項有嚴
    重相違背，顯為製作判決書狀錯誤，故異議人已向原審法院
    聲請更正，為避免未來執行時因相對人已經脫產造成異議人
    無執行標的，造成債權受損，為此異議人懇請鈞長廢棄原裁
    定或命被異議人給付該10,000元之訴訟費用。爰於法定期間
    內依法聲明異議等語。
三、按假扣押之原因消滅、債權人受本案敗訴判決確定或其他命
    假扣押之情事變更者，債務人得聲請撤銷假扣押裁定。民事
    訴訟法第530條第1項定有明文。次按民事訴訟法第五百三十
    條第一項所謂債權人受本案敗訴判決確定者，係指債權人提
    起之本案訴訟已經實體審酌而經判決駁回確定之謂（最高法
    院96年度台抗字第271 號民事裁定參照）。
四、經查，本件異議人前向本院聲請對相對人乙○○、第三人魏
    雅芳之所有財產假扣押，經本院以96年度裁全字第7027號裁
    定准予假扣押在案，業經本院依職權調取本院96年度執全字
    第3795號假扣押執行卷宗（內含96年度裁全字第7027號裁定
    ），核閱屬實。又本件異議人與相對人乙○○、第三人魏雅
    芳間因請求侵權行為損害賠償事件，前聲請本院96年度裁全
    字第7027號假扣押裁定後，異議人對相對人乙○○、第三人
    魏雅芳起訴請求侵權行為損害賠償，經本院96年度訴字第
    1798號判決駁回其訴確定等情，業據相對人提出本院96年度
    訴字第1798號民事確定判決及確定證明書為證，並經本院調
    閱該卷宗查核屬實，足認異議人對相對人之系爭假扣押債權
    已因其於本案訴訟受敗訴判決確定。從而，兩造間系爭請求
    侵權行為損害賠償事件，既因異議人受本案敗訴判決確定，
    則相對人聲請撤銷該假扣押裁定，司法事務官依民事訴訟法
    第530條第1項之規定准予相對人撤銷假扣押裁定之聲請，即
    無不合，應予准許。異議人提出本件異議為無理由，應予駁
    回。
五、至異議人雖又主張本院96年度訴字第1798號民事確定判決主
    文與判決理由第6項相違背，並聲請裁定更正云云。惟按判
    決如有誤寫、誤算或其他類此之顯然錯誤者，法院得隨時或
    依聲請以裁定更正之，其正本與原本不符者亦同，民事訴訟
    法第232條第1項定有明文。經查，本院96年度訴字第1798號
    民事確定判決理由欄第6項就訴訟費用之負擔誤寫為「經核
    本件訴訟費用額為49,510元（即第一審裁判費），而原告之
    請求為一部有理由，一部無理由，爰酌定被告應連帶負擔
    10,000元，其餘由原告負擔」之記載，業經裁定更正為「經
    核本件訴訟費用額為49,510元（即第一審裁判費），而原告
    之請求為無理由，爰依上開規定確定原告應負擔之訴訟費用
    如主文第2項所示」等語，並於民國99年6月22日確定，業經
    本院依職權調取上開卷宗查明屬實。則異議人請求廢棄原裁
    定或命相對人給付10,000元之訴訟費用云云，自屬無據，併
    予敘明。
六、依民事訴訟法第240條之4第3項、第95條、第78條，裁定如
    主文。
中    華    民    國    99    年    8     月    11    日
                  民事第二庭    法  官  張麗娟
以上正本證明與原本無異。
如不服本裁定應於送達後10日內向本院提出抗告狀（並繳納抗告
裁判費新台幣1,000元）。
中    華    民    國    99    年    8     月    11    日
                                書記官  楊宗倫

司法院資訊處製作；財團法人民間司法改革基金會備份。
